【裁判字號】    99,抗更(一),11
【裁判日期】    990531
【裁判案由】    假扣押
【裁判全文】
臺灣高等法院民事裁定                99年度抗更(一)字第11號
抗  告  人    宏隆資產管理股份有限公司
兼法定代理人  甲○○
共 同 代理人  董家豪律師
上列抗告人因與乙○○間聲請假扣押事件，對於中華民國九十八
年十月十六日臺灣臺北地方法院九十八年度裁全字第六三一三號
裁定提起抗告，本院裁定如下：
    主  文
抗告駁回。
抗告訴訟費用由抗告人負擔。
    理  由
一按債權人就金錢請求或得易為金錢請求之請求，欲保全強制執
  行者，得聲請假扣押；假扣押，非有日後不能執行或甚難執行
  之虞者，不得為之；請求及假扣押之原因，應釋明之，民事訴
  訟法第五百二十二條第一項、第五百二十六條第一項、第二項
  分別定有明文。
二本件相對人乙○○主張受抗告人甲○○詐欺而向抗告人宏隆資
  產管理股份有限公司（下稱宏隆公司）購買不動產，對抗告人
  有侵權行為損害賠償請求權，為保全將來執行，聲請對抗告人
  財產為假扣押，就請求之原因，業已提出不動產買賣契約書、
  臺北市政府市場管理處函、交款備忘錄為釋明，而就假扣押原
  因，則以甲○○於九十八年十月二十一日、十月三十日將其不
  動產分別移轉予第三人謝秀娟、羅曉琳所有；宏隆公司則於同
  年十一月十八日將所有不動產信託登記予第三人李亞萍，有隱
  匿財產行為，並提出建物所有權人前後異動謄本、建物登記簿
  謄本為釋明，相對人並陳明願供擔保以補釋明之不足，請准為
  假扣押，核無不合。相對人於原法院就假扣押之原因未為釋明
  ，原裁定准相對人供擔保為假扣押，雖有未洽，惟相對人既已
  於本院前程序補正假扣押原因之釋明，仍應予以維持。抗告意
  旨雖以：甲○○有以買賣不動產賺取價差之事實，於相對人聲
  請假扣押之前，即與謝秀娟、羅曉琳簽訂不動產買賣契約，出
  售前述不動產，非有脫產之舉，且名下財產足以清償相對人主
  張之債權；宏隆公司係以不動產開發、買賣及租賃為營業項目
  ，將名下財產為信託登記，非刻意隱匿財產，且資產遠超過相
  對人主張之債權等語。惟釋明僅使法院得薄弱心證即可，與證
  明須使法院得堅強心證不同，相對人既提出釋明抗告人有前述
  移轉不動產以隱匿財產之假扣押原因之證據，並陳明願供擔保
  以補釋明之不足，其聲請假扣押自無不合。抗告意旨，指摘原
  裁定不當，求予廢棄，為無理由，應予駁回。
三據上論結，本件抗告為無理由。依民事訴訟法第四百九十五條
  之一第一項、第四百四十九條第二項、第九十五條、第七十八
  條，裁定如主文。
中    華    民    國    99    年    5     月    31    日
                    民事第九庭
                        審判長法  官  黃熙嫣
                              法  官  陳玉完
                              法  官  鄭傑夫
正本係照原本作成。
本裁定除以適用法規顯有錯誤為理由外，不得再抗告。如提起再
抗告，應於收受後10日內委任律師為代理人向本院提出再抗告狀
。並繳納再抗告費新台幣１千元。
中    華    民    國    99    年    6     月    1     日
                              書記官  廖逸柔

司法院資訊處製作；財團法人民間司法改革基金會備份。
